臺灣屏東地方法院刑事判決　　　　　　　　　　　　　九十三年度訴字第四八九號
　　公　訴　人　臺灣屏東地方法院檢察署檢察官
　　被　　　告　甲○○　男　三.
右列被告因違反毒品危害防制條例案件，經檢察官提起公訴（九十三年度毒偵字第七
八二號、九十三年度毒偵字第九六五號），及移送併案（九十三年度毒偵字第一五二
○號、九十三年度毒偵字第一八三一號、九十三年度毒偵字第一八五九號、九十三年
度毒偵字第二一七八號），本院裁定以簡式審判程序審理，茲判決如左：
    主  文
甲○○連續施用第一級毒品，累犯，處有期徒刑壹年貳月，扣案之海洛因伍包（合計
淨重肆點壹陸公克，空包裝重壹點肆壹公克）沒收銷燬，白粉壹包（淨重壹點零捌公
克，空包裝重零點公克）、鐵盒壹只，均沒收；又連續施用第二級毒品，累犯，
處有期徒刑拾月，扣案之甲基安非他命貳拾陸包（合計驗前毛重伍拾點捌壹公克，
驗後毛重伍拾點陸壹公克）、甲基安非他命簡易施用器具伍組（包括罐狀容器陸瓶
、吸管玖只、軟管伍只及玻璃球管貳只）、以吸管製成之挑管支、吸管支、玻璃
球管肆支、含有甲基安非他命殘渣之夾鍊袋陸只，均沒收銷燬，鐵盒壹只、香菸盒壹
只、酒精燈壹座、空夾鍊袋拾陸只，均沒收。應執行有期徒刑壹年拾月，扣案之海
洛因伍包（合計淨重肆點壹陸公克，空包裝重壹點肆壹公克）、甲基安非他命貳拾陸
包（合計驗前毛重伍拾點捌壹公克，驗後毛重伍拾點陸壹公克）、甲基安非他命
簡易施用器具伍組（包括罐狀容器陸瓶、吸管玖只、軟管伍只及玻璃球管貳只）、以
吸管製成之挑管支、吸管支、玻璃球管肆支、含有甲基安非他命殘渣之夾鍊袋陸
只，均沒收銷燬，白粉壹包（淨重壹點零捌公克，空包裝重零點公克）、鐵盒壹
只、香菸盒壹只、酒精燈壹座、空夾鍊袋拾陸只，均沒收。
    事  實
一、甲○○分別於民國八十九年間及九十年間，因違反毒品危害防制條例案件，經本
    院以八十九年度訴字第一二九號及九十年屏簡字第三八九號判決處有期徒刑一年
    四月及三月確定，並由本院以九十一年度聲字第四一五號裁定應執行有期徒刑一
    年六月，嗣於九十二年八月二十五日執行完畢。又曾於八十八年間因施用毒品案
    件，經本院以八十八年度毒聲字第二三六二號裁定移送觀察、勒戒後，認為有繼
    續施用毒品傾向，再由本院以八十八年度毒聲字第二五五一號裁定施以強制戒治
    ，嗣經本院裁定停止強制戒治及撤銷停止強制戒治（八十九年度毒聲字第九○○
    號、八十九年度毒聲字第二○四一號）後，於九十年五月十六日強制戒治完畢出
    所，並由臺灣屏東地方法院檢察署檢察官以九十年度戒毒偵字第二○七號為不起
    訴處分確定。然甲○○竟猶不思戒除惡習，於五年內復分別基於施用第一級毒品
    海洛因與第二級毒品甲基安非他命之概括犯意，自九十二年十二月間某日起至九
    十三年八月底某日止，在其屏東縣萬丹鄉廣安村一０一之一號住所房間內，以二
    至三日施用一次之頻率，將海洛因滲入香菸中點燃吸食其煙霧之方式，連續施用
    第一級毒品海洛因；並自九十二年十二月底某日起至九十三年十月十九日止，以
    將甲基安非他命置入玻璃球管內燒烤產生煙霧之方式，在其前開住所及屏東縣屏
    東市○○○路○段三二○號百合卡拉ＯＫ二樓等處，連續施用第二級毒品甲基安
    非他命。嗣於：
  (一)九十三年四月十六日九時二十分許，經警方持搜索票在甲○○位於屏東縣萬丹鄉
    廣安村一０一之一號住所執行搜索時查獲，並扣得海洛因三包（淨重二點九一公
    克，空包裝重零點八四公克）、白粉一包（淨重一點零八公克，空包裝重零點三
    三公克）、甲基安非他命一包（重二點二公克）及甲基安非他命簡易施用器具一
    組（包括罐狀容器二瓶、吸管二只及軟管一只）。
  (二)九十三年五月十六日十七時五十分許，在屏東縣屏東市○○路七二二巷附近因騎
    乘機車未戴安全帽遭警方攔檢，於甲○○自口袋取其證件時為警發現其所有之鐵
    盒內藏有毒品而查獲，並扣得鐵盒一只、海洛因二包（淨重一點二五公克，空包
    裝中零點五七公克）及甲基安非他命二包（重零點四公克）。
  (三)九十三年七月二十三日二十一時三十分許，在屏東縣屏東市○○路與自由路口因
    騎乘機車未戴安全帽及證件而為警攔檢，甲○○於接受盤查時，伸手由其褲袋中
    掏出內藏甲基安非他命之峰牌香菸盒一只丟入路旁之萬年溪河床，經警方發現並
    攀下萬年溪取回開香菸盒始查獲，並扣得該香煙盒一只及安非他命一包（驗前毛
    重零點五公克，驗後毛重零點四公克）。
  (四)九十三年八月十一日七時五十分許，經警方持搜索票進入甲○○之屏東縣萬丹鄉
    廣安村一０一之一號房屋執行搜索時查獲，並扣得甲基安非他命一包（驗前毛重
    三點一公克，驗後毛重三公克）、甲基安非他命簡易施用器具一組（包含罐狀容
    器一瓶、玻璃球管、吸管及軟管各一只）及含有甲基安非他命殘渣之夾鍊袋一只
    。
  (五)九十三年九月二十日二十三時二十分許，經警方持搜索票至屏東縣屏東市○○○
    路○段三二○號百合卡拉ＯＫ執行搜索時，發現甲○○與蔡文郎（其涉刑案部分
    另由臺灣屏東地方法院檢察署檢察官偵辦）正於該處二樓施用甲基安非他命而當
    場查獲，並扣得安非他命二十一包（毛重四十七點六一公克）、甲基安非他命簡
    易施用器具三組（包含罐狀容器三瓶、玻璃球管一只、吸管六只、軟管三只）、
    酒精燈一座、玻璃球管一只、空夾鍊袋三十六只、以吸管製成之挑管三支。
  (六)九十三年九月二十五日十七十時五分許，經警方持搜索票至甲○○之屏東縣萬丹
    鄉廣安村一０一之一號房屋執行搜索，扣得甲○○所有之吸管三支、玻璃球管三
    支及含有甲基安非他命殘渣之夾鍊袋五只。
二、案經屏東縣警察局潮州分局、屏東分局報請臺灣屏東地方法院檢察署檢察官偵查
    起訴，並由屏東縣警察局及屏東縣警察局屏東分局移送及報請臺灣屏東地方法院
    檢察署檢察官移送併辦。
    理  由
一、上述事實，已據被告甲○○坦白承認，又其於九十三年四月十六日、九十三年五
    月十六日及九十三年七月二十三日為警查獲後於警察局所採集之尿液經送檢驗結
    果，確呈嗎啡（海洛因之水解反應）及甲基安非他命陽性反應，而九十三年八月
    十一日及九十三年九月二十日於警察局所採集之尿液經送檢驗結果，亦呈甲基安
    非他命陽性反應，有屏東縣衛生局九十三年四月二十九日、同年六月十一日、八
    月四日、八月二十五日、十月十八日之屏縣衛檢六字第九三○一四八號、屏縣衛
    檢六字第九三○二一四號、屏縣衛檢六字第九三○三一二號、屏縣衛檢六字第九
    三○三三二號及屏縣衛檢六字第九三○四一六號煙毒及麻醉藥品類委託檢驗結果
    通知書各一紙在卷可憑，此為鑑定機關本於專業知識及以精密儀器測試後所得之
    結論，自可憑信。而扣案之白色粉末狀物體五包（合計淨重四點一六公克，空包
    裝重一點四一公克）含有海洛因成分、白色結晶狀物體二十六包（合計重五十三
    點八一公克）含有甲基安非他命成分之事實，亦有法務部調查局九十三年六月十
    五日調科壹字第二四○○○三○三四號、九十三年六月二十九日調科壹字第二四
    ○○○三○七七號鑑定通知書、高雄醫學大學附設中和紀念醫院檢驗報告各一紙
    及警卷所附毒品初步檢驗報告單四紙在卷可考，此外，扣案之甲基安非他命簡易
    施用器具共五組（包括罐狀容器六瓶、吸管九只、軟管五只及玻璃球管二只）、
    以吸管製成之挑管三支、吸管三支、玻璃球管共四支及含有甲基安非他命殘渣之
    夾鍊袋六只，則均沾附有甲基安非他命痕漬，亦有高雄醫學大學附設中和紀念醫
    院檢驗報告十紙可參，被告自白施用海洛因及安非他命，應與事實相符，而堪採
    信。又被告曾於八十八年間因施用毒品案件，經本院以八十八年度毒聲字第二三
    六二號裁定移送觀察、勒戒後，認為有繼續施用毒品傾向，再由本院以八十八年
    度毒聲字第二五五一號裁定施以強制戒治，嗣經本院裁定停止強制戒治及撤銷停
    止強制戒治（八十九年度毒聲字第九○○號、八十九年度毒聲字第二○四一號）
    後，於九十年五月十六日強制戒治完畢出所，並由臺灣屏東地方法院檢察署檢察
    官以九十年度戒毒偵字第二○七號為不起訴處分確定等情，有臺灣高等法院被告
    全國前案紀錄表、臺灣屏東地方法院檢察署刑案資料查註紀錄表各一份附卷足憑
    ，故本案事證明確，被告施用海洛因及安非他命之犯行，均堪以認定。
二、核被告施用海洛因之行為，係犯毒品危害防制條例第十條第一項施用第一級毒品
    罪；其施用甲基安非他命之行為，則係犯同條例第十條第二項施用第二級毒品罪
    。而其於施用海洛因與甲基安非他命前或後之持有海洛因與甲基安非他命犯行，
    各為其施用之高度行為所吸收，均不另論罪。被告除於九十三年一月間某日起至
    同年五月十六日某時止之期間施用海洛因及甲基安非他命外，又於前開犯罪事實
    欄所載時、地施用海洛因、甲基安非他命等事實，雖未據公訴人起訴，然本院認
    此部分與本案已起訴部分有連續犯之裁判上一罪關係，亦為起訴之效力所及，本
    院應併予審理。被告多次施用海洛因及甲基安非他命之行為，時間緊接，手法相
    同，所犯均係犯罪構成要件相同之罪名，顯係基於概括犯意而反覆為之，應依連
    續犯規定，各論以一罪，並分別加重其刑。查被告前分別於八十九年間及九十年
    間，因違反毒品危害防制條例案件，經本院以八十九年度訴字第一二九號及九十
    年屏簡字第三八九號判決處有期徒刑一年四月及三月確定，並由本院以九十一年
    度聲字第四一五號裁定應執行有期徒刑一年六月，嗣於九十二年八月二十五日執
    行完畢，有臺灣屏東地方法院檢察署刑案資料查註紀錄表及臺灣高等法院被告全
    國前案記錄表在卷可稽，其於五年以內再犯本件有期徒刑之上述二罪，均為累犯
    ，應加重其刑，其有二種刑之加重事由，均應遞加重之。而被告所犯之上述二罪
    ，犯意各別，行為互異，應分別論罪，合併處罰。爰審酌被告曾因施用毒品經送
    勒戒處所施以觀察、勒戒及強制戒治後，仍未能戒斷其施用毒品之惡習，足見其
    陷溺已深，惟因施用毒品均僅係戕害其自己身心並無加害他人，犯罪後坦承犯行
    、態度尚稱良好等一切情狀，分別量處如主文所示之刑，並定其應執行刑。
三、扣案之海洛因五包（合計淨重四點一六公克，空包裝重一點四一公克）、甲基安
    非他命二十六包（合計驗前毛重五十三點八一公克，驗後毛重五十三點六一公克
    ），均應依毒品危害防制條例第十八條第一項前段之規定，沒收銷燬之；至沾附
    甲基安非他命之甲基安非他命簡易施用器具共五組（包括罐狀容器六瓶、吸管九
    只、軟管五只及玻璃球管二只）、以吸管製成之挑管三支、吸管三支、玻璃球管
    共四支及含有甲基安非他命殘渣之夾鍊袋共六只，因難與所附著之毒品成分析離
    ，亦均應依同條項之規定沒收銷燬之；至扣案之夾鍊袋三十六只、白色粉末一包
    （淨重一點零八公克，空包裝重零點三三公克），經檢驗並無毒品反應，有法務
    部調查局九十三年六月十五日調科壹字第二四○○○三○三四號鑑定通知書、高
    雄醫學大學附設中和紀念醫院檢驗報告各一紙可參，連同查扣之酒精燈一座、鐵
    盒一只、香菸盒一只均係被告所有，分別用以分裝、稀釋、加熱、置放毒品所用
    ，業經被告自承在卷，為供犯罪所用之物，依刑法第三十八條第一項第二款沒收
    之；至鑑驗耗損之安非他命，顯已滅失，亦不必再為沒收銷燬之諭知，均併此敘
    明。
據上論斷，應依刑事訴訟法第二百九十九條第一項前段、第二百七十三條之一第一項
，毒品危害防制條例第十條第一項、第二項、第十八條第一項前段，刑法第十一條、
第四十七條、第五十六條、第三十八條第一項第二款、第五十一條第五款，判決如主
文。
本案經檢察官鄭伊鈞到庭執行職務。
中      華      民      國      九十三      年    十二    月     二十   日
                                      臺灣屏東地方法院刑事第五庭
                                                法  官  林柏泓
右正本證明與原本無異。
如不服本判決應於收受本判決送達後十日內向本院提出上訴書狀，其未敘述上訴理由
者，並得於提起上訴後十日內向本院補提理由書狀（均須按他造當事人之人數附繕本
 ）「切勿逕送上級法院」
                                                書記官  劉淑蓉
中　　　華　　　民　　　國　　九十三　　年　　 十二 　　月　　二十二　　日
附錄法條：
毒品危害防制條例第十條
施用第一級毒品者，處六月以上五年以下有期徒刑。
施用第二級毒品者，處三年以下有期徒刑。
